# 请教陈版主政府补助问题

提问人：lhj229 时间：2017-11-29 20:00:24
陈版主，现在根据新的政府补助准则，如果企业确定采用净额法，对于 2017 年初的已经摊销的政府补助余额，采用未来适用法，应该怎么处理？如果 2016 年收到政府补助 1000 万元， 2016 年摊销 100 万， 2016 年末递延收益余额 900 万元，采用未来适用法后怎么处理，是否在 2017 年直接冲减资产价值？？谢谢

回答人：chenyiwei
应在 2017 年 1 月 1 日，将递延收益余额与对应资产的账面价值直接对冲（可以将递延收益的原值冲减资产原值，累计摊销额冲减累计折旧或累计摊销），后续按调整后的原值计算每期折旧额。

提问人：lhj229 时间：2017-11-30 21:16:48
谢谢陈版主！还有两个问题： 1 、根据你的前期解答，说是财政部的理解有可能允许在同一公司内，对不同的经济业务性质的政府补助分别采用总额法和净额法，现在是否已经明确了？ 2 、对于 2017 年期初存在的尚未摊销完毕的递延收益，如果公司政策采用净额法，能否对于期初留存的未摊销完毕的递延收益仍然采用继续摊销的方法继续摊销？谢谢

回答人：chenyiwei
1 、请等待官方应用指南。 2 、不可以。